ACORDAO-COMPLETO-2361197

ACÓRDÃO DE RELAÇÃO

ACÓRDÃO DE RELAÇÃO 6341/2019 ATA 25/2019 - PRIMEIRA CÂMARA

Acórdão 6341/2019-TCU-Primeira Câmara
Os Ministros do Tribunal de Contas da União ACORDAM, por unanimidade, de acordo com os pareceres emitidos nos autos:
com fundamento nos arts. 1º, inciso I, 16, inciso II, 18 e 23, inciso II, da Lei 8.443/1992, c/c os arts. 1º, inciso I, 143, inciso I, alínea "a", 208 e 214, inciso II, do Regimento Interno/TCU, em julgar regulares com ressalva as contas de s Flavio Luiz Lammel (XXX.839.729-XX) , Jose Emilson Motta Barros de Oliveira Junior (XXX.589.853-XX) , Jorge Ricardo Bittar (XXX.220.537-XX) , Paulo Eduardo Henriques Kapp (XXX.642.117-XX) , Alex Sandro Nunes Magalhães (XXX.412.078-XX) , Jarbas José Valente (XXX.059.671-XX) , Marcio Antonio Rodrigues dos Santos (XXX.862.800-XX) , Paulo Ferreira (XXX.278.888-XX) e Arthur Achilles Dairell Santos (XXX.980.101-XX) , dando-lhes quitação, em razão da condução da gestão da Telebras em 2016 com base em planejamento estratégico desatualizado, sem se basear em planejamentos objetivos a serem seguidos pelas diversas áreas da Telebras e sem priorizar as ações a serem executadas por elas, deixando de prever planos de trabalho essenciais para o desempenho da empresa ou apresentando fragilidades nos planos existentes, como falhas no planejamento da rede e no PDTI, por exemplo, deixando a estatal mais suscetível aos impactos de mudanças da política governamental e prejudicando a efetividade da estratégia comercial e os resultados da empresa, indo de encontro com o disposto no art. 61, incisos XIV e XVII, alínea b, do Estatuto Social da Telebras, no art. 19, inciso I, III e IX do Regimento Interno da empresa e com o princípio da eficiência, previsto no art. 37, caput, da Constituição Federal e no art. 2°, caput, da Lei 9.784/1999;
com fundamento nos arts. 1º, inciso I, 16, inciso I, 17 e 23, inciso I, da Lei 8.443/1992 c/c os arts. 1º, inciso I, 143, inciso I, alínea "a", 207 e 214, inciso I, do Regimento Interno/TCU, em julgar regulares as contas dos demais responsáveis, dando-lhes quitação plena;
dar ciência deste acórdão, juntamente com a instrução (peça 12) , à unidade jurisdicionada, sem prejuízo da medida a seguir.
1. Processo TC-Processo 034.904/2017-4 (PRESTAÇÃO DE CONTAS - Exercício: 2016) 
	1.1. Responsáveis: Alex Sandro Nunes de Magalhaes (XXX.412.078-XX) ; Alvaro Toubes Prata (XXX.041.381-XX) ; Andre Muller Borges (XXX.836.468-XX) ; Antonio Klinger Loss Leite (XXX.243.689-XX) ; Arthur Achilles Dayrell Santos (XXX.980.101-XX) ; Demi Getschko (XXX.487.988-XX) ; Flavio Luiz Lammel (XXX.839.729-XX) ; Flávio Lenz César (XXX.220.503-XX) ; Hélio Marcos Machado Graciosa (XXX.045.427-XX) ; Jaqueline Gomes de Oliveira (XXX.896.287-XX) ; Jarbas José Valente (XXX.059.671-XX) ; Jorge Ricardo Bittar (XXX.220.537-XX) ; Jose Emilson Motta Barros de Oliveira Junior (XXX.589.853-XX) ; Lauro Arcângelo Zanol (XXX.625.390-XX) ; Luiz Guilherme Thomaz Gomes Araujo (XXX.176.137-XX) ; Marcelo de Siqueira Freitas (XXX.055.601-XX) ; Marcio Barreira Campello (XXX.382.597-XX) ; Maximiliano Salvadori Martinhão (XXX.543.988-XX) ; Márcio Antônio Rodrigues dos Santos (XXX.862.800-XX) ; Paulo Eduardo Henriques Kapp (XXX.642.117-XX) ; Paulo Ferreira (XXX.278.888-XX) ; Renato Rodrigues Vieira (XXX.535.324-XX) 
	1.2. Órgão/Entidade: Telecomunicações Brasileiras S.A.
	1.3. Relator: Ministro Bruno Dantas
	1.4. Representante do Ministério Público: Procurador Sergio Ricardo Costa Caribé
	1.5. Unidade Técnica: Secretaria de Infraestrutura Hídrica, de Comunicações e de Mineração (SeinfraCOM) .
	1.6. Representação legal: Gabriel Netto Bianchi (17.309/OAB-DF) e outros, representando Telecomunicações Brasileiras S.A.. 
	1.7. determinar à Telecomunicações Brasileiras S.A. (Telebras) , com fundamento no art. 208, § 2º, do Regimento Interno do TCU, que encaminhe ao TCU, no prazo de 180 dias, documento que define o planejamento estratégico da empresa e uma análise detalhada relatando como estão sendo conduzidas as ações desse plano da empresa e qual o nível de cumprimento de cada um dos objetivos ou ações nele previsto em relação ao cronograma esperado, em consonância com o disposto no art. 61, incisos XIV e XVII, alínea “b”, do Estatuto Social da Telebras, no art. 19, inciso I, III e IX, do Regimento Interno da empresa e com o princípio da eficiência, previsto no art. 37, caput, da Constituição Federal e no art. 2°, caput, da Lei 9.784/1999.

Primeira Câmara

Telecomunicações Brasileiras S.A.

Alex Sandro Nunes de Magalhaes (XXX.412.078-XX); Alvaro Toubes Prata (XXX.041.381-XX); Andre Muller Borges (XXX.836.468-XX); Antonio Klinger Loss Leite (XXX.243.689-XX); Arthur Achilles Dayrell Santos (XXX.980.101-XX); Demi Getschko (XXX.487.988-XX); Flavio Luiz Lammel (XXX.839.729-XX); Flávio Lenz César (XXX.220.503-XX); Hélio Marcos Machado Graciosa (XXX.045.427-XX); Jaqueline Gomes de Oliveira (XXX.896.287-XX); Jarbas José Valente (XXX.059.671-XX); Jorge Ricardo Bittar (XXX.220.537-XX); Jose Emilson Motta Barros de Oliveira Junior (XXX.589.853-XX); Lauro Arcângelo Zanol (XXX.625.390-XX); Luiz Guilherme Thomaz Gomes Araujo (XXX.176.137-XX); Marcelo de Siqueira Freitas (XXX.055.601-XX); Marcio Barreira Campello (XXX.382.597-XX); Maximiliano Salvadori Martinhão (XXX.543.988-XX); Márcio Antônio Rodrigues dos Santos (XXX.862.800-XX); Paulo Eduardo Henriques Kapp (XXX.642.117-XX); Paulo Ferreira (XXX.278.888-XX); Renato Rodrigues Vieira (XXX.535.324-XX)

BRUNO DANTAS

Procurador Sergio Ricardo Costa Caribé

PRESTAÇÃO DE CONTAS (PC)

Secretaria de Infraestrutura Hídrica, de Comunicações e de Mineração (SeinfraCOM).